# 现流表调整分录疑问

提问人：18855190680 时间：2020-07-23 21:28:00
现流表现流表.png.png (178.26 KB, 下载次数: 0)
前天 21:09 上传
陈老师，您好，我目前在研究现流表编制的问题。截图为现流表编制中的现金调整分录表。如截图所示：固定资产累计折旧本年增加1045138.98（公式链接资产负债表期末数-期初数），本期计提折旧计入费用为1155554.93元（公式直接链接注释表），这样G206单元格就直接公式倒轧出“其他原因导致的折旧增减”为1155554.93-1045138.98=110415.95元，然后H210单元格就直接链接公式=G206单元格作为“购建固定资产、无形资产和其他长期资产所支付的现金”的调增。对于这个我实在理解不了，折旧增减怎么就跟“购建固定资产、无形资产和其他长期资产所支付的现金”挂上勾了，想不明白。项目经理说这里的公式是不允许改动的，按照这张表里的自动链接公式首先能保证现流表是平的，然后特殊项需要调整的再在下面添加调整分录。但我对这个问题还是想不明白，望老师予以指点迷津，谢谢

回答人：chenyiwei
不清楚具体情况，一般理解折旧计提和资产购建是两项互相独立的业务。建议进一步分析其背后的公式设置逻辑，合理解释该种调整模式可以保证现金流量表平衡的原因。